【裁判字號】    95,訴,56
【裁判日期】    950613
【裁判案由】    偽造文書等
【裁判全文】
臺灣雲林地方法院刑事判決                95年度訴字第56號
公  訴  人  臺灣雲林地方法院檢察署檢察官
被      告  丙○○
                    （現在臺灣雲林第二監獄執行中）
上列被告因偽造文書等案件，經檢察官提起公訴（94年度偵字第
3851號）及公訴檢察官當庭擴張犯罪事實，被告於準備程序進行
中就被訴事實為有罪之陳述，本院合議庭裁定由受命法官獨任進
行簡式審判程序，判決如下：
    主  文
丙○○共同連續意圖為自己不法之所有，以恐嚇使人將本人之物
交付，累犯，處有期徒刑壹年。又連續行使偽造私文書，足以生
損害於他人，累犯，處有期徒刑壹年貳月，如附表編號2 至4 所
示偽造之「孟蕙」署押共枚均沒收。應執行有期徒刑貳年，如
附表編號2 至4 所示偽造之「孟蕙」署押共枚均沒收。
    事  實
一、丙○○前因施用第1 、2 級毒品及偽造文書等案件，經法院
    分別判處有期徒刑7 月、5 月、4 月，定應執行為有期徒刑
    1 年1 月確定，於民國93年7 月6 日縮短期期假釋出監，於
    93年8 月11日縮刑假釋期滿，已以執行論。猶不知悔改，復
    基於意圖為自己不法所有之概括犯意，連續為下列犯行：
    (一)與陳建利（另經本院以95年度易字第89號判決）共同基於
      竊盜、恐嚇取財之犯意聯絡，先於94年6 月6 日凌晨3 時
      許，由陳建利駕駛車號0865－JK號之自小客車搭載丙○○
      ，至雲林縣斗六市○○里○○路52之2 號前，以由陳建利
      在旁把風，丙○○持客觀上足以危害人之生命、身體，可
      供兇器使用之T 字型六角扳手1 支（未扣案），以該T 字
      型六角扳手撬開車門及開啟電源鎖之方式，竊取乙○○所
      有車號4778－JK號自小客車，得手後，將之駛離現場。嗣
      於同日上午7 時許，在不詳處所，由陳建利撥打乙○○上
      開自小客車內所留之電話號碼0000000000號，向乙○○恐
      嚇稱：車子如果要的話，就要新臺幣（下同）3 萬元等語
      ，致乙○○因恐無法取回車輛而心生畏懼，嗣由丙○○接
      聽，經乙○○討價還價後，降為5 千元，並約定於同日上
      午11時30分在雲林縣斗南鎮○○路麥當勞速食店前交付，
      陳建利遂於所約定之時間，駕駛0865－JK號自小客車搭載
      丙○○，前往上開交付地點，乙○○將5 千元交付予駕駛
      座旁之丙○○後，陳建利、丙○○隨即離開現場。嗣經乙○○報警而循線查獲，並扣得上開車號4778－JK號之自小
      客車1 輛（業已發還乙○○）。
    (二)於94年8 月23日晚上9 時許，丙○○獨自在臺中市靜和醫
      院旁巷子內某處，以自備之鑰匙打開車門及開啟電源鎖之
      方式，竊取丁○○所有之車號6R-0679 號自用小客車（車
      內有桌上型電腦、17吋奇美廠牌LCD 、衛星導航、筆記型
      電腦及VCD 主機各1 台，丁○○之汽車駕照、自小客車保
      險卡、誠泰商業銀行【下稱誠泰銀行】卡號000000000000
      0000號之信用卡及聯邦商業銀行【下稱聯邦銀行】卡號00
      00000000000000號之信用卡各1 張），得手後，將車駛離
      現場。嗣於同年8 月25日上午11時許，在雲林縣斗南鎮某
      處之公用電話，撥打丁○○上開自小客車內所留之000000
      0000號行動電話，向丁○○恐嚇稱：如果想拿回車子，要
      付3 萬元，否則無法取回車子，車子也會沒有了等語，致
      丁○○因恐無法取回車輛而心生畏懼，嗣因電話突然中斷
      ，致丁○○無法匯款而未遂。案經丁○○報警而循線查獲
      ，並扣得上開車號6R-0679 號之自小客車1 輛（業已發還
      丁○○）。
二、丙○○於竊得丁○○上開自小客車後，見車內有上開誠泰銀
    行、聯邦銀行之信用卡，認有機可趁，復另行基於意圖為自
    己不法所有及偽造私文書並行使之概括犯意，連續為下列犯
    行：
    (一)透過求才令廣告單與某真實姓名年籍均不詳之成年人取得
      連繫，於94年8 月24日中午12時48分，在雲林縣虎尾鎮麥
      當勞前之車站，以筆記型電腦無線上網，連接上亨利商店
      網頁，於該網頁上輸入丁○○上開誠泰銀行信用卡資料之
      方式，而偽造足以表示持卡人丁○○欲持該信用卡刷卡消
      費用意之電磁紀錄準私文書，並完成網路刷卡作業而行使
      之，足以生損害於丁○○及該依約與持卡人交易之特約商
      店，並使該真實姓名年籍均不詳之成年男子陷於錯誤，誤
      以為係丁○○本人刷卡，而同意丙○○刷卡33,892元以換
      取現金3 萬元，並如數交付之。
    (二)於附表編號1 至4 所列時、地，持如附表編號1 至4 所示
      之信用卡刷卡消費，每次刷卡後，均在簽帳單上偽造「孟
      蕙」之署押，而偽造「孟蕙」名義確認消費金額之簽帳單
      私文書，持以行使交付予附表編號1 至4 所示之特約商店
      ，均足以生損害於丁○○、發卡銀行及依約與持卡人交易
      之特約商店確認持卡人身分之正確性（詳細時間、特約商
      店、所得物品、使用之信用卡、偽造署押之數量均如附表
      所載），並使附表編號2 至4 所示特約商店因而陷於錯誤
      ，誤以為係丁○○本人消費而交付所購買之商品，詐得如
      附表編號2 至4 所示價值之財物得手，而附表編號1 ，則
      因特約商店人員發現丙○○並非持卡人，因而取消交易，
      致未消費得逞。
四、案經雲林縣警察局斗六分局報告臺灣雲林地方法院檢察署檢
    察官偵查起訴。
    理  由
一、上揭事實，業據被告丙○○坦承不諱，核與證人即被害人乙○○、丁○○於警詢中證述之情節相符，並有被害人乙○○
    、丁○○出具之贓物認領保管單各1 紙、誠泰銀行刷卡交易
    明細表、聯邦銀行信用卡盜刷明細表各1 份、誠泰銀行94年
    10月25日函送之簽帳單影本1 張、聯邦銀行信用卡中心94年
    10月6 日函送之簽帳單影本2 張在卷可參，足認被告自白與
    事實相符，堪可採信，本件事證明確，被告犯行堪以認定，
    應依法論科。
二、按刑法第321 條第1 項第3 款之攜帶兇器竊盜罪，係以行為
    人攜帶兇器竊盜為其加重條件，此所謂兇器，其種類並無限
    制，凡客觀上足對人之生命、身體、安全構成威脅，具有危
    險性之兇器均屬之，且祇須行竊時攜帶此種具有危險性之兇
    器為已足，並不以攜帶之初有行兇之意圖為必要，最高法院
    79年台上字第5253號著有判例可資參照。查被告與陳建利於
    事實欄一之(一)持以行竊之T 字型六角扳手1 支雖未扣案，惟
    該起子既足以撬開車門，顯見其質地堅硬，客觀上足供兇器
    使用。再按電磁紀錄，藉電腦之處理所顯示之聲音、影像或
    符號，足以為表示其用意之證明者，亦以文書論，刑法第
    220 條第2 項定有明文，被告利用電腦設備，於特約商店之
    網頁上，將丁○○上開誠泰銀行信用卡卡號等資料輸入電腦
    製作成電磁記錄以完成網路刷卡作業，足以表明持卡人欲持
    該信用卡刷卡消費之用意，屬刑法第220 條第2 項所定之準
    私文書。是核被告丙○○就事實欄一之(一)所為，係犯刑法第
    321 條第1 項第3 款之攜帶兇器竊盜罪、刑法第346 條第1
    項之恐嚇取財既遂罪；事實欄一之(二)所為，係犯刑法第320
    第1 項之竊盜罪、第346 條第3 項、第1 項之恐嚇取財未遂
    罪；事實欄二之(一)係犯刑法第216 條、第210 條、第220 條
    第2 項之行使偽造準文書、第339 條第1 項之詐欺取財罪；
    事實欄二之(二)附表編號1 所為，係犯刑法第216 條、第210
    條之行使偽造私文書罪、第339 條第1 項、第3 項之詐欺取
    財未遂罪；事實欄二之(二)附表編號2 至4 所為，均係犯刑法
    第216 條、第210 條之行使偽造私文書罪、第339 條第1 項
    之詐欺取財罪。被告與陳建利就事實欄一之(一)所為竊盜、恐
    嚇取財犯行，有犯意之聯絡及行為之分擔，為共同正犯。又
    偽造署押為偽造私文書之部分行為，偽造私文書後持以行使
    ，偽造之低度行為為行使之高度行為所吸收，均不另論罪。
    被告前後2 次竊盜、恐嚇取財犯行，均時間緊接，觸犯構成
    要件相同之罪名，被告亦自承於94年6 月起因缺錢才去偷車
    ，且偷車之目的即在於對車主勒贖金錢，就是一直想偷車，
    然後恐嚇取財等語（見本院卷第113 、116 頁），足認被告
    係基於概括犯意為之，均為連續犯，應分別論以加重竊盜一
    罪及恐嚇取財既遂一罪，並均依法加重其刑；又被告前後多
    次行使偽造私文書、詐欺取財犯行，亦時間緊接，觸犯構成
    要件相同之罪名，顯係基於概括犯意為之，亦均為連續犯，
    審酌被告所為多次行使偽造文書、詐欺取財犯行，以事實欄
    二之(一)所得財物較多，對被害人造成損害較大，其情節較重
    ，應論以事實欄二之(一)所示之行使偽造準私文書一罪、詐欺
    取財既遂一罪，並均依法加重其刑。被告所犯上開竊盜、恐
    嚇取財間；行使偽造私文書罪與詐欺取財罪間，均互有方法
    、結果之牽連犯關係，應依刑法第55條之規定，分別從一重
    之恐嚇取財及行使偽造私文書罪論處，起訴書認被告所犯行
    使偽造私文書罪與詐欺取財罪間，係一行為觸犯數罪名，為
    想像競合之關係，及認被告所犯竊盜、恐嚇取財2 罪為數罪
    關係，均有未洽，附此敘明。被告所犯上開恐嚇取財及行使
    偽造私文書2 罪間，犯意各別，行為互異，應分論併罰。被
    告有如事實欄所載之前案科刑及執行紀錄，有卷附臺灣高等
    法院被告前案紀錄表可按，其受有期徒刑之執行完畢，5 年
    以內再犯有期徒刑以上之罪，為累犯，應依刑法第47條之規
    定各加重其刑，並依刑法第70條之規定，各遞加重其刑。起
    訴書雖未敘及事實欄一之(一)竊盜、恐嚇取財部分之事實，惟
    該部分犯罪事實，與起訴論罪科刑部分，有連續犯之裁判上
    一罪關係，已如前述，並經公訴檢察官當庭擴張犯罪事實，
    本院自應併予審理。另被告雖與某真實姓名年籍均不詳之成
    年男子約定以刷卡換現金之方式於網路上刷卡，惟被告目的
    係在對該名男子為詐欺取財行為，且依誠泰銀行刷卡交易明
    細表可知此筆帳款亨利商店最後並未請款，依此情形觀之，
    尚難認定被告就此部分與該名男子有何犯意聯絡，此外亦無
    其他證據足認該名男子對被告所為詐欺及行使偽造私文書等
    犯行有所認識，故2 人就此部分尚難逕論以共同正犯，併此
    敘明。
三、爰審酌被告不思以正途取得財物，竟竊取他人車輛，進而為
    恐嚇取財犯行，並冒用他人名義刷卡消費，損害乙○○、丁○○之權益甚大，及其犯後坦承犯行，目前未婚、教育程度
    為國中畢業等一切情狀，分別量處如主文所示之刑，並定其
    應執行之刑。如附表編號2 至4 之信用卡消費簽帳單上偽造
    之「孟蕙」署押共3 枚（附表編號3 之簽帳單含複寫聯），
    均應依刑法第219 條之規定沒收。至被告與陳建利行竊車號
    4778－JK號自小客車所用之T 字型六角扳手1 支，並未扣案
    ，亦非違禁物，為免將來執行困難，爰不予宣告沒收；又被
    告雖有於附表編號1 所示之時、地，於簽帳單偽簽「孟蕙」
    署押1 枚，但因店家發現非本人消費而取消交易，並將該簽
    帳單撕毀，此業據被告供明在卷（本院卷第115 頁），足認
    該簽帳單業已滅失不存在，附隨於該簽帳單上之署押亦已滅
    失，而被告於附表編號2 至4 所示偽造之消費簽帳單，業經
    被告向各該特約商店提出行使，已非被告所有之物，故就上
    開簽帳單及附表編號1 所示偽造之「孟蕙」署押1 枚，均不
    予宣告沒收。
據上論斷，應依刑事訴訟法第273 條之1 第1 項、第299 條第1項
前段，刑法第28條、第56條、第346 條第1 項、第321 條第1 項
第3 款、第216 條、第210 條、第220 條第2 項、第339 條第1
項、第55條、第47條、第51條第5 款、第219 條，判決如主文。
本案經檢察官甲○○到庭執行職務。
中    華    民    國    95    年    6     月    13    日
                  刑事第五庭    法  官  王  素  珍
以上正本證明與原本無異。
如不服本判決，應於判決收受後10日內，向本院提出上訴狀（須
附繕本）。
                                書記官  林  怡  君
中    華    民    國    95    年    6     月    13    日
附錄本案論罪科刑法條：
中華民國刑法第346條第1項
 (單純恐嚇罪)
意圖為自己或第 3 人不法之所有，以恐嚇使人將本人或第 3 人
之物交付者，處六月以上五年以下有期徒刑，得併科1000元以下
罰金。
中華民國刑法第321條第1項第3款
犯竊盜罪而有左列情形之一者，處六月以上、五年以下有期徒刑
：
三  攜帶兇器而犯之者。
中華民國刑法第210條
 (偽造變造私文書罪)
偽造、變造私文書，足以生損害於公眾或他人者，處五年以下有
期徒刑。
中華民國刑法第216條
 (行使偽造變造或登載不實之文書罪)
行使第210條至第215條之文書者，依偽造、變造文書或登載不實
事項或使登載不實事項之規定處斷。
中華民國刑法第339條第1項
 (普通詐欺罪)
意圖為自己或第 3 人不法之所有，以詐術使人將本人或第 3 人
之物交付者，處五年以下有期徒刑、拘役或科或併科1000元以下
罰金。
附表：
┌─┬─────┬──────┬────┬─────┬─────────┐
│編│ 時   間  │特約商店    │所得物品│金    額  │ 簽帳單偽造之署押 │
│號│          │            │或現金  │（新臺幣）│ 所持之信用卡卡號 │
├─┼─────┼──────┼────┼─────┼─────────┤
│1 │94年8 月24│雲林縣虎尾鎮│未取得任│無        │有於簽帳單偽簽「孟│
│  │日3時51 分│之台灣里國際│何物品  │          │蕙」署押1 枚，因店│
│  │          │商店        │        │          │家發現非本人消費而│
│  │          │            │        │          │取消交易；持誠泰銀│
│  │          │            │        │          │行卡號000000000000│
│  │          │            │        │          │4509號之信用卡    │
├─┼─────┼──────┼────┼─────┼─────────┤
│  │94年8 月24│雲林縣斗南鎮│汽油    │500元     │台新銀行福懋石榴班│
│2 │日2 時57分│之福懋石榴班│        │          │加油站簽帳單上偽造│
│  │          │加油站      │        │          │之「孟蕙」署押1 枚│
│  │          │            │        │          │；持誠泰銀行卡號  │
│  │          │            │        │          │0000000000000000  │
│  │          │            │        │          │號之信用卡        │
├─┼─────┼──────┼────┼─────┼─────────┤
│  │94年8 月26│臺中市○○路│球鞋1雙 │3,160元   │CITIBANK MOMENTUM │
│3 │日上午11時│61號之摩曼頓│        │          │WORLD 簽帳單上「孟│
│  │19分      │商店        │        │          │蕙」之署押1 枚（含│
│  │          │            │        │          │複寫聯）；聯邦銀行│
│  │          │            │        │          │卡號00000000000000│
│  │          │            │        │          │09號之信用卡      │
├─┼─────┼──────┼────┼─────┼─────────┤
│4 │94年8 月26│臺中市北區三│皮鞋3雙 │7,450 元  │中國信託紅不讓皮鞋│
│  │日中午12時│民路三段94巷│        │          │簽帳單上「孟蕙」之│
│  │41分      │7 號之紅不讓│        │          │署押1 枚；聯邦銀行│
│  │          │皮鞋店      │        │          │卡號00000000000000│
│  │          │            │        │          │09號之信用卡      │
└─┴─────┴──────┴────┴─────┴─────────┘  ─┘


司法院資訊處製作；財團法人民間司法改革基金會備份。
